臺灣桃園地方法院刑事判決　　　　　　　　　　　　　　九十三年度易緝字第六號
　　公　訴　人　臺灣桃園地方法院檢察署檢察官
　　被　　　告　甲○○
右列被告因竊盜案件，經檢察官提起公訴（九十年度偵字第二一○○五號），經本院
裁定依簡式審判程序，判決如左：
    主  文
甲○○連續攜帶兇器竊盜，累犯，處有期徒刑捌月。
扣案之Ｔ字型起子貳支，均沒收。
    事  實
一、甲○○於民國七十八年十月四日因竊盜案件經台灣新竹地方法院判處有期徒刑一
    年六月，七十八年十一月九日確定，八十年一月八日執行完畢，於八十一年一月
    三十一日因竊盜案件經台灣新竹地方法院判處有期徒刑二年十月，八十一年三月
    十二日確定，八十一年四月一日送監執行，於八十二年八月十三日縮短刑期假釋
    出監，指揮書執行完畢日期八十三年四月三十日，又於八十二年十二月二十八日
    因竊盜案件經台灣新竹地方法院判處有期徒刑三年二月，於八十三年二月三日確
    定，八十三年二月二十八日送監執行，指揮書執行完畢日期八十五年十二月十一
    日，前揭假釋經撤銷，應執行殘刑有期徒刑八月十七日，接續執行，縮刑期滿日
    期為八十六年七月三十一日。
二、甲○○竟圖為自己不法之所有，且基於概括之犯意，先於九十年十月二十三日至
    同月三十一日間之某日夜間凌晨二時左右，攜帶客觀上足以傷害人之身體約二十
    公分長之一字型起子一把，至台北市○○區○○街四七巷二五號前，以一字起子
    撬壞丙○○所有停放上址之ＤＷ－○七八六號自用小客車車門鎖後打開車門進入
    車內，以接線方式發動引擎竊盜開走該車，得手後供做交通工具，竊盜使用之一
    字型起子因於撬ＤＷ－○七八六號自用小客車門鎖時撬斷而丟棄，約一星期後某
    日深夜凌晨二時左右，甲○○承前意圖為自己不法所有之概括犯意，又攜帶所有
    之客觀上足以傷害人之身體之約長三十一點五公分之黑色Ｔ字型縲絲起子及約長
    二十四．五公分之白鐵Ｔ字型縲絲起子各一把，至桃園縣中壢市○○路○段一五
    五號旁，以上開起子二把將停放該處路旁乙○○所有之ＪＦ－三六八九號自用小
    客車車牌二面卸下，竊盜ＪＦ－三六八九號車牌二面，得手後將前揭竊盜之ＤＷ
    －○七八六號自用小客車車牌卸下丟棄，改懸ＪＦ－三六八九號車牌，嗣於九十
    年十二月四日上午五時許甲○○駕駛該懸掛ＪＦ－三六八九號車牌之自用小客車
    內載不知情友人彭秀嫻行經宜蘭縣頭城鎮○○路遇警檢點時而被查獲，並自車上
    扣得甲○○所有用以竊盜ＪＦ－三六八九號自用小客車車牌二面之Ｔ字型起子二
    支，非持以竊車、車牌之十字型起子一支、鑰匙一支。
三、案經宜蘭縣警察局礁溪分局報請臺灣桃園地方法院檢察署檢察官偵查起訴。
    理  由
一、按刑事訴訟法業已修正而於九十二年二月六日經總統公布，同年九月一日起施行
    。修正後刑事訴訟法增訂第二百七十三條之一第一項規定除被告所犯為死刑、無
    期徒刑、最輕本刑為三年以上有期徒刑之罪、或高等法院管轄第一審案件者外，
    於審判期日前之程序進行中，被告先就被訴事實為有罪之陳述時，審判長得告知
    被告簡式審判程序之旨，並聽取當事人、代理人、辯護人及輔佐人之意見後，裁
    定進行簡式審判程序。經查，本件被告甲○○被訴竊盜一案，非前開不得進行簡
    式審判程序之案件，經被告於本院審理時就被訴事實為有罪之陳述，且經本院告
    知被告簡式審判程序之旨，聽取被告之意見後，爰依右開刑事訴訟法第二百七十
    三條之一第一項之規定裁定改依簡式審判程序審判之，合先敘明。
二、右揭犯罪事實，業據被告甲○○於本院審理時供承不諱，且據被害人乙○○於九
    十年十二月七日警訊、被害人丙○○於九十年十二月五日警訊時陳述甚詳，並有
    車籍作業系統－查詢認可資料、車輛竊盜車牌失竊資料個別查詢報表－查詢車輛
    認可資料各一紙、被害人乙○○領回ＪＦ－三六八九號車牌二面及被害人丙○○
    領回ＤＷ－○七八六號自用小客車之贓物認領保管單各一紙附卷可稽，且有Ｔ字
    型起子二支扣案為證，足證被告之自白與事實相符。綜上，本件事證明確，被告
    犯行洵堪認定，應予依法論科。
三、查被告竊取ＤＷ－○七八六號自用小客車使用之一字型起子約長二十公分，為金
    屬製品，質硬而型尖，竊取ＪＦ－三六八九號車牌二面之Ｔ字型起子，其中一支
    黑色Ｔ字型縲絲起子約長三十一點五公分，另一支白鐵Ｔ字型縲絲起子約長二十
    四．五公分，該二支Ｔ字型起子亦經本院審理時當庭勘驗無誤，上開三支起子客
    觀上皆足以危害他人生命、身體之安全，均應認係屬兇器。核被告所為係犯刑法
    第三百二十一條第一項第三款之攜帶兇器竊盜罪。被告前後二次竊盜犯行，時間
    密接，觸犯構成要件相同之罪名，顯係基於概括之犯意為之，為連續犯，應依刑
    法第五十六條之規定論以一罪，並加重其刑。被告前曾有如事實欄所述之犯罪科
    刑執行情形，並於八十六年七月三十一日執行竊盜案件有期徒刑二年十月完畢，
    有臺灣高等法院被告全國前案紀錄表、臺灣桃園地方法院檢察署刑案資料查註紀
    錄表在卷足憑，其於五年之內再犯本件最重本刑為有期徒刑以上之罪，為累犯，
    應依法加重其刑，並遞加之。爰審酌被告素行（有多起竊盜前科），正值壯年，
    竟不思奮發上進，及其犯罪之動機、目的、手段、竊取財物之價值、所生危害及
    其犯後坦承犯行，態度良好等一切情狀，量處如主文所示之刑，以資懲儆。扣案
    之Ｔ字型起子二支為被告所有且係竊取ＪＦ－三六八九號自用小客車所用之工具
    ，已據被告供明在卷，應依刑法第三十八條第一項第二款規定宣告沒收，另持以
    竊盜ＤＷ－○七八六號自用小客車使用之一字型起子已撬斷丟棄滅失，扣案之十
    字型起子、鑰匙各一支雖係被告所有，然非本案竊盜所用之工具，亦均據被告供
    述甚詳，爰不另為沒收之諭知，附此敘明。
據上論斷，應依刑事訴訟法第二百七十三條之一第一項、第二百九十九條第一項前段
，刑法第五十六條、第三百二十一條第一項第三款、第四十七條、第三十八條第一項
第二款，判決如主文。
本案經檢察官胡原龍到庭執行職務。
中      華      民      國    九十三    年      一      月    二十七    日
                                臺灣桃園地方法院刑事第五庭
                                    審判長法  官 江振義
                                          法  官 邱滋杉
                                          法  官 林婷立
右正本證明與原本無異。
如不服本判決，應於判決送達後十日內向本院提出上訴狀( 應附繕本 )，上訴於臺灣
高等法院。
                                          書記官 楊鳳滿
中      華      民      國    九十三    年      二      月      五      日
附論罪科刑依據之法條：
中華民國刑法第三百二十一條
犯竊盜罪而有左列情形之一者，處六月以上、五年以下有期徒刑：
一  於夜間侵入住宅或有人居住之建築物、船艦或隱匿其內而犯之者。
二  毀越門扇、牆垣或其他安全設備而犯之者。
三  攜帶兇器而犯之者。
四  結夥三人以上而犯之者。
五  乘火災、水災或其他災害之際而犯之者。
六  在車站或埠頭而犯之者。
前項之未遂犯罰之。
